【裁判字號】    99,訴,269
【裁判日期】    990506
【裁判案由】    違反槍砲彈藥刀械管制條例
【裁判全文】
臺灣臺南地方法院刑事判決               99年度訴字第269號
公  訴  人  臺灣臺南地方法院檢察署檢察官
被      告  丙○○
指定辯護人  本院公設辯護人  甲○○
上列被告因違反槍砲彈藥刀械管制條例案件，經檢察官提起公訴
(98年度偵字16866號)，本院判決如下：
    主  文
丙○○犯非法持有可發射子彈具殺傷力之槍枝罪，處有期徒刑參
年肆月，併科罰金新臺幣伍萬元，罰金如易服勞役，以新臺幣壹
仟元折算壹日。扣案具殺傷力之仿BERETTA廠九二FS型半自動手
槍製造之槍枝壹枝（槍枝管制編號0000000000，含彈
匣壹個）、具殺傷力之口徑九MM制式子彈參顆均沒收。
    事  實
一、丙○○於民國98年6、7月間某日，在臺南縣安定鄉大同村「
    凰海遊藝場」後方之停車場，向綽號「阿志」之成年男子（
    真實姓名年籍不詳），以新台幣3萬元之價格，購得具殺傷
    力之仿BERETTA廠92FS型半自動手槍製造之槍枝（已換裝土
    造金屬槍管、槍枝管制編號0000000000，含彈匣1個）、具
    殺傷力之口徑9mm制式子彈5顆等物，其即未經許可，而無故
    持有上開槍、彈。嗣於98年11月19日上午10時25分許，因另
    案通緝，為警在臺南縣安定鄉港口村244之27號「奇美電子
    遊藝場」緝獲，經其同意，由警在其所駕駛車牌號碼7778-W
    N號自用小客車右後方乘客座之置物袋中，扣得前開改造手
    槍1枝（含彈匣1個）、制式子彈5顆及改造子彈10 顆（經鑑
    驗後，認不具殺傷力）等物，始查知上情。
二、案經臺南縣警察局移送臺灣臺南地方法院檢察署檢察官偵查
    起訴。
    理  由
一、上揭事實，業據被告丙○○於警詢(警卷第2至6頁)、偵訊(
    偵卷第8至9頁)及本院準備程序及審理時均坦承不諱，並有
    扣案仿BERETTA廠92FS型半自動手槍製造之槍枝（已換裝土
    造金屬槍管、槍枝管制編號0000000000，含彈匣1個）、具
    殺傷力之口徑9mm制式子彈5顆及改造子彈10顆等物可證。而
    扣案改造手槍、制式子彈5顆及改造子彈10顆經送請內政部
    警政署刑事警察局鑑定後，其鑑定結果：送鑑手槍1 枝認係
    改造手槍，由仿BERETTA廠92FS型半自動手槍製造之槍枝，
    換裝土造金屬槍管而成，擊發功能正常，可供擊發適用子彈
    使用，認具殺傷力；子彈15顆：其中5顆為制式子彈，經採
    樣2顆試射結果，可擊發，認均具殺傷力；另改造子彈7顆，
    經採樣3顆試射結果，雖可擊發，惟動能不足，認不具殺傷
    力；改造子彈3顆，經採樣1顆試射，無法擊發，認不具殺傷
    力，有內政部警政署刑事警察局98年12月28日刑鑑字第0980
    165417號槍彈鑑定書1份在卷可稽（偵卷第10至12頁），足
    認被告於警詢、偵訊及本院準備程序與審理中之自白與事實
    相符，堪以採信。從而，本件事證明確，被告前開犯行堪以
    認定，應依法論科。
二、核被告丙○○所為，係違反槍砲彈藥刀械管制條例第8條第4
    項之非法持有可發射子彈具殺傷力之槍枝罪、同法第12條第
    4項之非法持有子彈罪。被告以一持有之行為，同時觸犯非
    法持有手槍罪及非法持有子彈罪，為想像競合犯，應依刑法
    第55條之規定，從一較重之非法持有可發射子彈具殺傷力之
    槍枝罪處斷。爰審酌被告明知未經許可不得持有手槍及子彈
    ，竟向人以3萬元代價購買並恣意持有，擁槍自重，有危害
    社會治安之疑慮，惟其於持有期間未將系爭槍彈供非法使用
    ，犯罪情節尚非重大，念被告對於持有槍彈部分始終坦承犯
    罪，態度尚稱良好等一切情狀，量處如主文所示之刑，並就
    併科罰金部分諭知易服勞役之折算標準。扣案之仿BERETTA
    廠92FS型半自動手槍製造之槍枝（槍枝管制編號0000000000
    ，含彈匣1個）及制式子彈3顆，分別係槍砲彈藥刀械管制條
    例第4條第1項第1款、第2款所稱之槍砲及彈藥，依同條例第
    5條之規定，非經中央主管機關許可不得製造、販賣、運輸
    、持有及轉讓，均係違禁物，應依刑法第38條第1項第1款規
    定宣告沒收；至於扣案後經試射鑑定具殺傷有之子彈2顆，
    原雖亦屬違禁物，然於試射鑑定時即已擊發，不具子彈之完
    整結構，失去其效能，堪認現已不具殺傷力，爰不予宣告沒
    收，併此敘明。
據上論斷，應依刑事訴訟法第299條第1項前段，槍砲彈藥刀械管
制條例第8條第4項、第12條第4項，刑法第11條前段、第42條第3
項前段、第55條、第38條第1項第1款，判決如主文。
本案經檢察官乙○○到庭執行職務。
中    華    民    國    99    年    5     月    6     日
                  刑事第一庭  審判長法  官  夏金郎
                                    法  官  林勝利
                                    法  官  鄭銘仁
以上正本證明與原本無異。
如不服本判決應於收受本判後10日內向本院提出上訴書狀，並應
敘述具體理由。其未敘述上訴理由者，應於上訴期間屆滿後20日
內向本院補提理由書狀（均須按他造當事人之人數附繕本）「切
勿逕送上級法院」。
                                    書記官  郭勝華
中    華    民    國    99    年    5     月    12    日
附記：
槍砲彈藥刀械管制條例第8條
未經許可，製造、販賣或運輸鋼筆槍、瓦斯槍、麻醉槍、獵槍、
空氣槍或第 4 條第 1 項第 1 款所定其他可發射金屬或子彈具
有殺傷力之各式槍砲者，處無期徒刑或 5 年以上有期徒刑，併
科新臺幣 1 千萬元以下罰金。
未經許可，轉讓、出租或出借前項所列槍枝者，處 5 年以上有
期徒刑，併科新臺幣 1 千萬元以下罰金。
意圖供自己或他人犯罪之用，而犯前二項之罪者，處無期徒刑或
 7 年以上有期徒刑，併科新臺幣 1 千萬元以下罰金。
未經許可，持有、寄藏或意圖販賣而陳列第 1 項所列槍枝者，
處 3 年以上10 年以下有期徒刑，併科新臺幣 700 萬元以下罰
金。
第 1 項至第 3 項之未遂犯罰之。
槍砲彈藥刀械管制條例第12條
未經許可，製造、販賣或運輸子彈者，處 1 年以上 7 年以下有
期徒刑，併科新台幣 500 萬元以下罰金。
未經許可，轉讓、出租或出借子彈者，處 6 月以上 5 年以下有
期徒刑，併科新台幣 300 萬元以下罰金。
意圖供自己或他人犯罪之用，而犯前二項之罪者，處 3 年以上
10 年以下有期徒刑，併科新台幣 700 萬元以下罰金。
未經許可，持有、寄藏或意圖販賣而陳列子彈者，處 5 年以下
有期徒刑，併科新台幣 300 萬元以下罰金。
第 1 項至第 3 項之未遂犯罰之。

司法院資訊處製作；財團法人民間司法改革基金會備份。
